【裁判字號】    92,台上,5584
【裁判日期】    921008
【裁判案由】    違反槍砲彈藥刀械管制條例
【裁判全文】
最高法院刑事判決                              九十二年度台上字第五五八四號
    上 訴 人  甲○○
右上訴人因違反槍砲彈藥刀械管制條例案件，不服台灣高等法院台南分院中華民國九
十二年八月六日第二審判決（九十二年度上訴字第七四一號，起訴案號：台灣台南地
方法院檢察署九十二年度偵字第四八七四號），提起上訴，本院判決如左：
    主  文
上訴駁回。
    理  由
按刑事訴訟法第三百七十七條規定，上訴於第三審法院，非以判決違背法令為理由，
不得為之。是提起第三審上訴，應以原判決違背法令為理由，係屬法定要件。如果上
訴理由狀並未依據卷內訴訟資料，具體指摘原判決不適用何種法則或如何適用不當，
或所指摘原判決違法情事，顯與法律規定得為第三審上訴理由之違法情形，不相適合
時，均應認其上訴為違背法律上之程式，予以駁回。本件原判決維持第一審依想像競
合犯關係，從一重論處上訴人甲○○未經許可，寄藏手槍罪刑之判決，駁回其在第二
審之上訴，已詳認定犯罪事實之依據及憑以認定之理由，從形式上觀察，原判決並
無違背法令情形。上訴意旨謂：本件扣案槍、彈係上訴人表兄王合慶於民國八十六年
五、六月間某日，暫交上訴人保管，言明必儘速取回，詎王合慶突於八十六年七月二
十五日死亡，一時之間，上訴人不知如何是好，只得暫放置，其間未曾持以犯案。嗣
於九十二年一月三日，上訴人之友人好奇，上訴人始持之讓友人觀看，未料，是日酒
醉失控，乃對空鳴槍，此係偶然突發狀況，並無惡意等語，係就原判決已詳為論斷與
說明之事項，再事爭執，殊非適法之第三審上訴理由。又槍砲彈藥刀械管制條例第十
八條第四項前段規定，犯本條例之罪，於偵查或審判中自白，並供述全部槍砲、彈藥
、刀械之來源及去向，因而查獲或因而防止重大危害治安事件之發生者，減輕或免除
其刑。上訴人雖於偵審中自白，但其前手王合慶早已死亡，無從查獲其前手，原判決
未適用上開規定，減輕或免除其刑，難謂有不適用法則之違法。至刑之量定，係實體
法上賦予法院得依職權自由裁量之事項，倘未有逾越法律所規定之範圍，或濫用其權
限，即不得任意指為違法。上訴人所犯從一重處斷之未經許可，寄藏手槍罪，其法定
本刑為五年以上有期徒刑，併科新台幣（下同）一千萬元以下罰金，原判決維持第一
審所處有期徒刑六年六月，併科罰金二十萬元之判決，已屬從輕。此外，上訴人徒憑
己意，對原審職權之適法行使及原判決理由已詳為論斷之事項，任意爭辯，顯與法定
上訴第三審之形式要件不符，其上訴違背法律上之程式，應予駁回。
據上論結，應依刑事訴訟法第三百九十五條前段，判決如主文。
中      華      民      國    九十二    年      十      月      八      日
                              最高法院刑事第五庭
                                  審判長法官  謝  家  鶴
                                        法官  洪  文  章
                                        法官  花  滿  堂
                                        法官  陳  世  淙
                                        法官  洪  佳  濱
      右正本證明與原本無異
                                              書  記  官
中      華      民      國    九十二    年      十      月    二十一    日


司法院資訊處製作；財團法人民間司法改革基金會備份。
